臺灣板橋地方法院交通事件裁定　　　 100年度交聲字第4009號
原處分機關　交通部公路總局臺北區監理所蘆洲監理站
代　表　人　張建智
異　議　人
即受處分人　林掌田
上列異議人即受處分人因違反道路交通管理處罰條例案件，對於
交通部公路總局臺北區監理所蘆洲監理站中華民國100 年10月24
日所為之處分（原處分案號：北監蘆字第裁46-C00000000號）聲
明異議，本院裁定如下：
    主  文
異議駁回。
    理  由
一、原處分意旨略以：異議人即受處分人林掌田於民國100 年3
    月4 日上午8 時30分許，騎乘車號MFO-406 號普通重型機車
    ，行經新北市○○區○○路與富國路之有燈光號誌管制之交
    岔路口時，有「駕車行經有燈光號誌管制之交岔路口闖紅燈
    」之交通違規行為，經警攔停當場舉發，爰依道路交通管理
    處罰條例第53條第1 項、第63條第1 項第3 款等規定，裁處
    受處分人罰鍰新臺幣（下同）1800元，並記違規點數3 點等
    語。
二、聲明異議意旨係以：伊係於新北市○○區○○路南下車道與
    雙鳳路口停等紅燈後，再將機車推到中正路對向北上車道處
    ，當時機車引擎係熄火狀態，警員誤認伊闖紅燈違規，舉發
    有誤，為此聲明異議，請求撤銷原處分云云。
三、按汽車駕駛人，行經有燈光號誌管制之交岔路口闖紅燈者，
    處1800元以上5400元以下罰鍰，並記違規點數3 點，道路交
    通管理處罰條例第53條第1 項、第63條第1 項第3 款分別定
    有明文。
四、經查：異議人於100 年3 月4 日上午8 時30分許，騎乘車號
    MFO-406 號普通重型機車由北向南行經中正路與富國路口，
    並隨即跨越中正路而於該交岔路口之東北側經警方攔查開立
    本件舉發單乙節，均為異議人前揭聲明異議意旨中所不否認
    ，且有新北市政府警察局舉發違反道路交通事件通知單、攔
    查現場錄影擷取畫面、街景畫面、現場地圖在卷可稽，是此
    部分事實已堪認定。又自異議人前揭聲明異議意旨及現場街
    景照片，亦可知其由北向南行經前揭路口當時，中正路之燈
    號確屬紅燈，且中正路於該路口係設有安全島，若未經跨越
    中正路之車輛停止線，並無法逕向左方之路口東北側前進；
    則異議人與其前揭機車係於中正路燈號為紅燈時，跨越中正
    路之停止線後，向左方之路口東北側前進乙節，亦堪認屬實
    。
五、至於異議人於經攔查前究係騎乘機車、或僅係徒手推動熄火
    之機車乙節，查異議人雖執前詞置辯，然經本院依職權對本
    件攔查現場光碟進行勘驗之結果（勘驗內容詳如附件所示）
    ，顯示異議人於攔查之初即經警方詢問「為何鑰匙未插入機
    車內卻可騎乘」，然其回答則是「如果不先拿起來會遺失」
    等語，而未提及任何機車為熄火狀態之情形，是其於經攔查
    當時並未否認確有騎乘機車一事甚明；況異議人於本件攔查
    過程中，除始終未有主張任何「引擎係熄火狀態」之情形外
    ，反又一再道歉、並請求警方能否不予舉發，而多次遭警方
    拒絕，顯見異議人於事發當時對於自身確有違規一事亦知之
    甚明，否則殊難想像為何不於當場據理力爭、反低聲下氣請
    求警方網開一面？是異議人於經警方攔查前，確有騎乘前揭
    機車跨越中正路之停止線後、續向左方之路口東北側前進之
    紅燈左轉行為，而屬「駕車行經有燈光號誌管制之交岔路口
    闖紅燈」之交通違規行為甚明。至異議人另聲請傳訊舉發員
    警對質部分，因本件事證已臻明確，是此部分證據調查之聲
    請經核已無必要，併此敘明。
六、綜上所述，本件異議人於前揭時、地，確有如原處分機關所
    指之交通違規行為，從而原處分機關援引首揭規定，裁處異
    議人罰鍰1800元，並記違規點數3 點，經核於法均無違誤，
    異議人猶執前詞提起本件聲明異議，為無理由，應予駁回。
七、依道路交通事件處理辦法第18條之規定，裁定如主文。
中    華    民    國   100    年    12    月    9     日
                  刑事第十六庭  法  官  黃沛文
       上列正本證明與原本無異。
如不服本裁定，應於裁定送達後五日內敘明抗告理由，向本院提
出抗告狀。
                                書記官  尤怡文
中    華    民    國   100    年    12    月    9     日
附件  卷附攔查現場錄影光碟勘驗結果
光碟時間：00:00:17至00:00:42
警：「你先熄火。阿沒鑰匙怎麼會走？」
異議人林掌田（下稱林）
  ：「…遺失，若是不先拿起來，就掉了不見了。」
警：「你叫什麼名字？」
林：「啥？」
警：「你叫什麼名字？」
林：「我叫林掌田。」
警：「你生日幾號？」
林：「45年6月6號。」
光碟時間：00:00:45至00:02:06
林：「歹勢，失禮啦，我真的…，我想說這樣…，…闖紅燈，阿
    我想說這裡剛好沒人。」
警：「你左轉也是闖紅燈，這麼多人在看，你看，阿你這樣給我
    撞出來，這樣你沒有給我尊重。」
林：「沒啦，阿我沒看到你在後面，阿我在趕時間，我不知道你
    在後面，不要開啦，我真的現在這樣，你再給我開下去，我
    ，不要開啦，好不好，拜託，我給你拜託，你也知道現在就
    ，現在很不利。…這樣給你弄到，也不是說，我也不是闖紅
    燈，我就看這裡就沒人，我要來這裡…。」
警：「紅燈左轉。你知道了，你現在還在跟我說什麼？」
林：「失禮啦。」
警：「人這麼多在看，你看人都在等紅燈，不要碰我，你不要碰
    我，妨礙公務哦。」
林：「拜託啦。」
光碟時間：00:05:08至00:05:16
警：「…紅燈左轉。」
林：「對啦，阿你，給你拜託一下，你不要…。」
警：「沒辦法啦。」
光碟時間：00:05:41至00:05:46
林：「這一千八喔。」
警：「嘿。」
林：「你看能不能給我…一下…」